【裁判字號】    92,易,50
【裁判日期】    921114
【裁判案由】    違反國家安全法等
【裁判全文】
福建金門地方法院刑事判決                            九十二年度易字第五號
    公  訴  人  福建金門地方法院檢察署檢察官
    被      告  丙○○
    被      告  乙○○
    被      告  丁○○
    被      告  甲○○
右列被告因違反國家安全法等案件，經檢察官提起公訴（九十二年度偵字第二七四號
），本院因被告於準備程序進行中，先就被訴事實為有罪之陳述，經合議庭裁定進行
簡式審判程序後，判決如左：
    主  文
丙○○共同未經許可入境，處有期徒刑肆月，如易科罰金，以參佰元折算壹日。又傷
害人之身體，處有期徒刑陸月，如易科罰金，以參佰元折算壹日。應執行有期徒刑捌
月，如易科罰金，以參佰元折算壹日。
乙○○共同未經許可入境，處有期徒刑肆月，如易科罰金，以參佰元折算壹日。又對
於公務員依法執行職務時，施強暴脅迫，處有期徒刑肆月，如易科罰金，以參佰元折
算壹日。應執行有期徒刑陸月，如易科罰金，以參佰元折算壹日。
丁○○、甲○○共同未經許可入境，各處有期徒刑肆月，如易科罰金，均以參佰元折
算壹日。
    事  實
一、丙○○、乙○○、丁○○及甲○○均為大陸地區人民，四人分別以人民幣一百元
    至一百二十元之代價受雇於大陸籍綽號「蔡仔」之不詳姓名成年男子來金門搬運
    物品返回大陸，因此共同基於未經許可進入台灣地區之犯意聯絡，先由船長丙○○駕駛「蔡仔」所有之大陸籍「閩廈漁○一四一七號」漁船，載運船員丁○○、
    乙○○及甲○○，於民國九十二年七月十五日二十一時自福建廈門小嶝碼頭出海
    ，同日二十二時左右，未經我國主管機關許可，進入我國公告之禁限制水域內，
    並停泊在金門縣田墩外海與金門籍漁船接駁貨物，至次日凌晨零時欲開船返回大
    陸途中，遭行政院海岸巡防署海洋巡防總局第九海巡隊（下稱第九海巡隊）ＰＰ
    ─二○二三號巡邏艇發現，經鳴笛並以擴音器通知丙○○停船受檢，惟丙○○惟
    恐船上走私之貨物遭沒收，造成財產損失，先對海巡隊員之指示不予理會，同時
    加速以蛇行方式欲逃回大陸，經巡邏艇自後追上該船，欲登船檢查之際，乙○○
    持撐船用之長竹竿剌向海巡隊員，以阻止海巡人員上船登檢，丙○○則基於傷害
    之故意，持船上之酒瓶擲向海巡隊員劉臺虎，致劉臺虎受有臉部約三公分撕裂傷
    及頭皮多處擦傷，終經海巡人員將被告等緝獲，並扣得欲運往大陸之電視光碟影
    片等日常生活用品一批。
二、本件經被害人劉臺虎及行政院海岸巡防署海洋巡防總局第九海巡隊訴請及移送福
    建金門地方法院檢察署偵查起訴。
    理  由
一、認定犯罪事實所憑之證據及理由：被告丙○○等四人於海巡人員詢問，檢察官訊
    問時之陳述，及本院審理中之自白，與被害人劉台虎、證人即執行登船檢查業務
    之海巡隊艇長蔡明國、隊員林子方、謝克恆、葉崑明等於海巡隊調查時，蔡明國
    於檢察官訊問時之證述均相符，並有第九海巡隊查扣單、金門縣立醫院出具之（
    九二）診字第二七六二號診斷證明書、照片十四張等證據可證，本件證據明確，
    被告等犯行已足以認定。
二、論罪科刑之依據：被告丙○○、乙○○、丁○○及甲○○違反國家安全法第三條
    第一項，人民入出境，應向內政部警政署入出境管理局申請許可等規定，應依國
    家安全法第六條第一項論處，其相互間有犯意聯絡及行為分擔，為共同正犯。被
    告丙○○對於第九海巡隊員執行登船檢查業務時，以酒瓶擲向劉臺虎，同時犯刑
    法第一百三十五條第一項對於執行職務之公務員施以強暴脅迫及第二百七十七條
    第一項傷害等二罪，為想像競合，依刑法第五十五條前段之規定，從較重之罪處
    斷；而刑法第一百三十五條第一項之刑度為三年以下有期徒刑、拘役或三百元以
    下罰金，第二百七十七條第一項則為三年以下有期徒刑、拘役或一千以下罰金，
    二罪比較之結果，以傷害罪較重，自應論以傷害罪，公訴意旨認應論以牽連犯，
    並認對於執行職務之公務員施以強暴脅迫罪較重，應屬誤會。乙○○對於第九海
    巡隊員執行登檢業務時，持長竹竿剌向海巡隊員，亦犯刑法第一百三十五條第一
    項之罪，並與被告丙○○有犯意聯絡及行為分擔，為共同正犯。又被告丙○○所
    犯未經許可入境罪與前述傷害罪間，乙○○所犯未經許可入境罪與前述對於執行
    職務之公務員施以強暴脅迫罪間，罪名有異，犯意個別，均應分論並罰。本院審
    酌被告丙○○、乙○○為逃避登船檢查，以暴力手段挑戰公權力，嚴重影響執法
    人員之人身安全，被告丙○○、乙○○、丁○○、甲○○為謀生計，鋌而走險，
    但犯後均有悔意，且無前科（有台灣高等法院全國前案紀錄表可參）等一切情狀
    ，量處如主文所示之刑，並諭知易科罰金之折算標準。扣案之電視光碟影片等日
    常生活用品一批並非供犯罪所用之物，不另為沒收之諭知。
三、適用之法條：刑事訴訟法第二百七十三條之一第一項、第二百九十九條第一項前
    段，國家安全法第六條第一項，刑法第一百三十五條第一項、第二百七十七條第
    一項、第十一條前段、第二十八條、第四十一條第一項前段、第五十五條，罰金
    罰鍰提高標準條例第一條前段、第二條。
本案經檢察官張世和到庭執行職務
中      華      民      國      九十二      年    十一    月    十四    日
                                福建金門地方法院刑事庭
                                    法  官  邱蓮華
右正本證明與原本無異。
如不服本判決，應於判決送達後十日內，向本院提出上訴。
                  書記官  董培祥
中      華      民      國      九十二      年    十一     月    十四   日
附錄論罪科刑法條：
國家安全法第三條
人民入出境，應向內政部警政署入出境管理局申請許可。未經許可者，不得入出境。
人民申請入出境有左列情形之一者，得不予許可：
一、經判處有期徒刑以上之刑確定尚未執行或執行未畢，或因案通緝中，或經司法或
    軍法機關限制出境者。
二、有事實足認為有妨害國家安全或社會安全之重大嫌疑者。
三、依其他法律限制或禁止入出境者。
國家安全法第六條第一項
違反第三條第一項規定，未經許可入出境者，處三年以下有期徒刑、拘役或科或併科
新台幣九萬元以下罰金。
中華民國刑法第一百三十五條
對於公務員依法執行職務時，施強暴脅迫者，處三年以下有期徒刑、拘役或三百元以
下罰金。
中華民國刑法第二百七十七條第一項
傷害人之身體或健康者，處三年以下有期徒刑、拘役或一千元以下罰金。


司法院資訊處製作；財團法人民間司法改革基金會備份。
